【裁判字號】    98,交聲,37
【裁判日期】    980720
【裁判案由】    違反道路交通管理處罰條例聲明異議
【裁判全文】
臺灣桃園地方法院刑事交通事件裁定      98年度交聲字第37號
移送機關即
原處分機關  交通部公路總局新竹區監理所桃園監理站
異  議  人
即受處分人  甲○○
上列異議人因違反道路交通管理處罰條例案件，對於交通部公路
總局新竹區監理所於民國97年12月14日所為之處分（原處分案號
：桃監裁罰字第52-ZAQ036861號）處分，聲明異議，本院裁定如
下：
    主  文
異議駁回。
    理  由
一、聲明異議意旨略以：異議人即受處分人甲○○於民國96年11
    月3日下午1時33分許，駕駛車牌號碼6056-DZ 號自用小客車
    ，行經國道一號高速公路泰山收費站南向第十一車道時，未
    依規定繳費之行為，應係違反道路交通管理處罰條例第三十
    三條第三項而非同條例第二十七條第一項之規定，爰依法聲
    明異議，請求撤銷原處分等語。
二、按本辦法所稱之交通案件如下：一、違反道路交通管理處罰
    條例經公路主管機關或警察機關或其聯合設置之裁決機關處
    罰後，聲明異議之案件。二、道路交通刑事案件，道路交通
    案件處理辦法第二條定有明文。是違反道路交通管理處罰條
    例案件，受處分人對原處分機關所為之裁決聲明異議，應以
    原處分係合法有效作成且未經撤銷為其前提要件，倘該處分
    尚未合法作成或於作成後業經撤銷而失其存在，異議人之聲
    明異議，亦失所附麗。又按交通法庭認聲明異議不合法律上
    之程式或其異議權已經喪失者，應以裁定駁回之，但其不合
    法律上之程式可補正者，應先定期命為補正，逾期不補正者
    ，即予駁回，同辦法第十八條亦有明文。
三、經查，本件交通違規事件業經原舉發單位即內政部警政署國
    道公路警察局以本件ETC 通行費繳費通知單送達未完成為由
    ，撤銷舉發，繼原處分機關即交通部公路總局新竹區監理所
    桃園監理站以原裁決處分失其附麗為由，撤銷原裁決書等情
    ，有交通部臺灣區○道○○○路泰山收費站98年2 月9 日高
    泰業字第0980000368號函及交通部公路總局新竹區監理所桃
    園監理站98年2 月16日竹監桃字第0980003683號函在卷可稽
    。本件裁決書既經原處分機關自行撤銷，揆諸前揭說明，異
    議人聲明異議之客體即不存在，其聲明異議自屬不合法律上
    之程式，且無從補正，自應由本院依法駁回其異議，另關於
    異議人所主張實體上之異議事由即無從審究，併予敘明。
據上論斷，應依道路交通案件處理辦法第十八條前段，裁定如主
文。
中    華    民    國    98    年    7    月    20    日
                      交通法庭  法  官  李文娟
以上正本證明與原本無異。
如不服本裁定，應於裁定送達後5 日內向本院提出抗告狀。
                                書記官  蕭秀蓉
中    華    民    國    98    年    7     月    20    日


司法院資訊處製作；財團法人民間司法改革基金會備份。
